【裁判字號】    96,訴,4382
【裁判日期】    970618
【裁判案由】    違反商業會計法等
【裁判全文】
臺灣臺中地方法院宣示判決筆錄          96年度訴字第4382號
公  訴  人  臺灣臺中地方法院檢察署檢察官
被      告  銓寶工業股份有限公司
代  表  人  癸○○
被      告  同立塑膠工業股份有限公司
兼  代表人  己○○
被      告  鉅祥營造有限公司
兼  代表人  丁○○
被      告  吉隆營造有限公司
兼  代表人  甲○○
被      告  固特營造工程股份有限公司
兼  代表人  壬○○
被      告  綠山水有限公司
兼  代表人  乙○○
上 2人共同
選任辯護人  吳憲明律師
被      告  尚亞企業股份有限公司
兼  代表人  庚○○
上 2人共同
選任辯護人  劉錦勳律師
            賴鳴鴻律師
被      告  順銊汽車有限公司
兼  代表人  卯○○
被      告  漢好汽車有限公司
兼  代表人  戊○○
被      告  萬方汽車有限公司
兼  代表人  丑○○
被      告  黃小桃（即駿瑩汽車材料行）
上列被告等因違反商業會計法等案件，經檢察官提起公訴（95年
度偵字第9742、23676 號、96年度偵字第16573 、21936 號），
並聲請認罪協商，本院裁定由受命法官進行認罪協商程序後，於
中華民國97年6 月18日下午5 時在本院刑事第15法庭宣示判決，
出席職員如下：
法官起立朗讀判決主文、犯罪事實要旨、處罰條文、附記事項，
及告以上訴限制、期間並提出上訴狀之法院，且諭知記載其內容
：
一、主    文
    銓寶工業股份有限公司為納稅義務人，以不正當方法逃漏稅
    捐，處罰金新臺幣肆萬元，減為罰金新臺幣貳萬元；又為納
    稅義務人，以不正當方法逃漏稅捐，處罰金新臺幣肆萬元，
    減為罰金新臺幣貳萬元。應執行罰金新臺幣萬元。
    己○○共同商業負責人，以明知為不實之事項，而填製會計
    憑證，處有期徒刑月，如易科罰金，以銀元百元即新臺
    幣玖百元折算壹日，減為有期徒刑壹月又拾伍日，如易科罰
    金，以銀元百元即新臺幣玖百元折算壹日；又公司負責人
    為納稅義務人，以不正當方法逃漏稅捐，處有期徒刑月，
    如易科罰金，以銀元百元即新臺幣玖百元折算壹日，減為
    有期徒刑壹月又拾伍日，如易科罰金，以銀元百元即新臺
    幣玖百元折算壹日。應執行有期徒刑貳月，如易科罰金，以
    銀元佰元即新臺幣玖百元折算壹日，緩刑貳年。
    同立塑膠工業股份有限公司為納稅義務人，以不正當方法逃
    漏稅捐，處罰金新臺幣壹萬元，減為罰金新臺幣伍仟元。
    丁○○共同商業負責人，以明知為不實之事項，而填製會計
    憑證，處有期徒刑月，如易科罰金，以銀元百元即新臺
    幣玖百元折算壹日，減為有期徒刑壹月又拾伍日，如易科罰
    金，以銀元百元即新臺幣玖百元折算壹日；又公司負責人
    為納稅義務人，以不正當方法逃漏稅捐，處有期徒刑月，
    如易科罰金，以銀元百元即新臺幣玖百元折算壹日，減為
    有期徒刑壹月又拾伍日，如易科罰金，以銀元百元即新臺
    幣玖百元折算壹日。應執行有期徒刑貳月，如易科罰金，以
    銀元佰元即新臺幣玖百元折算壹日，緩刑貳年。
    鉅祥營造有限公司為納稅義務人，以不正當方法逃漏稅捐，
    處罰金新臺幣壹萬伍仟元，減為罰金新臺幣柒仟伍佰元。
    甲○○共同商業負責人，以明知為不實之事項，而填製會計
    憑證，處有期徒刑肆月，如易科罰金，以銀元百元即新臺
    幣玖百元折算壹日，減為有期徒刑貳月，如易科罰金，以銀
    元百元即新臺幣玖百元折算壹日；又公司負責人為納稅義
    務人，以不正當方法逃漏稅捐，處有期徒刑肆月，如易科罰
    金，以銀元百元即新臺幣玖百元折算壹日，減為有期徒刑
    貳月，如易科罰金，以銀元百元即新臺幣玖百元折算壹日
    。應執行有期徒刑月，如易科罰金，以銀元佰元即新臺
    幣玖百元折算壹日，緩刑貳年。
    吉隆營造有限公司為納稅義務人，以不正當方法逃漏稅捐，
    處罰金新臺幣伍萬元，減為罰金新臺幣貳萬伍仟元。
    壬○○共同商業負責人，以明知為不實之事項，而填製會計
    憑證，處有期徒刑月，如易科罰金，以銀元百元即新臺
    幣玖百元折算壹日，減為有期徒刑壹月又拾伍日，如易科罰
    金，以銀元百元即新臺幣玖百元折算壹日；又公司負責人
    為納稅義務人，以不正當方法逃漏稅捐，處有期徒刑月，
    如易科罰金，以銀元百元即新臺幣玖百元折算壹日，減為
    有期徒刑壹月又拾伍日，如易科罰金，以銀元百元即新臺
    幣玖百元折算壹日。應執行有期徒刑貳月，如易科罰金，以
    銀元佰元即新臺幣玖百元折算壹日，緩刑貳年。
    固特營造工程股份有限公司為納稅義務人，以不正當方法逃
    漏稅捐，處罰金新臺幣貳萬元，減為罰金新臺幣壹萬元。
    乙○○共同商業負責人，以明知為不實之事項，而填製會計
    憑證，處有期徒刑肆月，如易科罰金，以銀元百元即新臺
    幣玖百元折算壹日，減為有期徒刑貳月，如易科罰金，以銀
    元百元即新臺幣玖百元折算壹日；又公司負責人為納稅義
    務人，以不正當方法逃漏稅捐，處有期徒刑肆月，如易科罰
    金，以銀元百元即新臺幣玖百元折算壹日，減為有期徒刑
    貳月，如易科罰金，以銀元百元即新臺幣玖百元折算壹日
    。應執行有期徒刑月，如易科罰金，以銀元佰元即新臺
    幣玖百元折算壹日，緩刑貳年。
    綠山水有限公司為納稅義務人，以不正當方法逃漏稅捐，處
    罰金新臺幣萬元，減為罰金新臺幣壹萬伍仟元。
    庚○○共同商業負責人，以明知為不實之事項，而填製會計
    憑證，處有期徒刑月，如易科罰金，以銀元百元即新臺
    幣玖百元折算壹日，減為有期徒刑壹月又拾伍日，如易科罰
    金，以銀元百元即新臺幣玖百元折算壹日；又公司負責人
    為納稅義務人，以不正當方法逃漏稅捐，處有期徒刑月，
    如易科罰金，以銀元百元即新臺幣玖百元折算壹日，減為
    有期徒刑壹月又拾伍日，如易科罰金，以銀元百元即新臺
    幣玖百元折算壹日。應執行有期徒刑貳月，如易科罰金，以
    銀元佰元即新臺幣玖百元折算壹日，緩刑貳年。
    尚亞企業股份有限公司為納稅義務人，以不正當方法逃漏稅
    捐，處罰金新臺幣壹萬伍仟元，減為罰金新臺幣柒仟伍佰元
    。
    卯○○共同商業負責人，以明知為不實之事項，而填製會計
    憑證，處有期徒刑月，如易科罰金，以銀元百元即新臺
    幣玖百元折算壹日，減為有期徒刑壹月又拾伍日，如易科罰
    金，以銀元百元即新臺幣玖百元折算壹日；又公司負責人
    為納稅義務人，以不正當方法逃漏稅捐，處有期徒刑月，
    如易科罰金，以銀元百元即新臺幣玖百元折算壹日，減為
    有期徒刑壹月又拾伍日，如易科罰金，以銀元百元即新臺
    幣玖百元折算壹日。應執行有期徒刑貳月，如易科罰金，以
    銀元佰元即新臺幣玖百元折算壹日，緩刑貳年。
    順銊汽車有限公司為納稅義務人，以不正當方法逃漏稅捐，
    處罰金新臺幣陸仟元，減為罰金新臺幣仟元。
    戊○○共同商業負責人，以明知為不實之事項，而填製會計
    憑證，處有期徒刑月，如易科罰金，以銀元百元即新臺
    幣玖百元折算壹日，減為有期徒刑壹月又拾伍日，如易科罰
    金，以銀元百元即新臺幣玖百元折算壹日；又公司負責人
    為納稅義務人，以不正當方法逃漏稅捐，處有期徒刑月，
    如易科罰金，以銀元百元即新臺幣玖百元折算壹日，減為
    有期徒刑壹月又拾伍日，如易科罰金，以銀元百元即新臺
    幣玖百元折算壹日。應執行有期徒刑貳月，如易科罰金，以
    銀元佰元即新臺幣玖百元折算壹日，緩刑貳年。
    漢好汽車有限公司為納稅義務人，以不正當方法逃漏稅捐，
    處罰金新臺幣陸仟元，減為罰金新臺幣仟元。
    丑○○共同商業負責人，以明知為不實之事項，而填製會計
    憑證，處有期徒刑月，如易科罰金，以銀元百元即新臺
    幣玖百元折算壹日，減為有期徒刑壹月又拾伍日，如易科罰
    金，以銀元百元即新臺幣玖百元折算壹日；又公司負責人
    為納稅義務人，以不正當方法逃漏稅捐，處有期徒刑月，
    如易科罰金，以銀元百元即新臺幣玖百元折算壹日，減為
    有期徒刑壹月又拾伍日，如易科罰金，以銀元百元即新臺
    幣玖百元折算壹日。應執行有期徒刑貳月，如易科罰金，以
    銀元佰元即新臺幣玖百元折算壹日，緩刑貳年。
    萬方汽車有限公司為納稅義務人，以不正當方法逃漏稅捐，
    處罰金新臺幣陸仟元，減為罰金新臺幣仟元。
    黃小桃共同商業負責人，以明知為不實之事項，而填製會計
    憑證，處有期徒刑月，如易科罰金，以銀元百元即新臺
    幣玖百元折算壹日，減為有期徒刑壹月又拾伍日，如易科罰
    金，以銀元百元即新臺幣玖百元折算壹日；又公司負責人
    為納稅義務人，以不正當方法逃漏稅捐，處有期徒刑月，
    如易科罰金，以銀元百元即新臺幣玖百元折算壹日，減為
    有期徒刑壹月又拾伍日，如易科罰金，以銀元百元即新臺
    幣玖百元折算壹日。應執行有期徒刑貳月，如易科罰金，以
    銀元佰元即新臺幣玖百元折算壹日，緩刑貳年。
二、犯罪事實要旨
    緣辰○○（由本院另行審理中）經子○○（由本院另行審理
    中）之介紹, 擔任臺中巿西屯區○○路○ 段114 號2 樓「大
    百唐有限公司」（下稱大百唐公司）之登記負責人, 為公司
    法所規定之負責人。辰○○、子○○及子○○之配偶寅○○
    （由本院另行審理中）明知大百唐公司自民國93年3 月起，
    與下列公司間並無實際交易事實，卻透過不詳姓名之成年人
    、辛○○等人，出售或交付統一發票予下列公司，填製會計
    憑證、記入帳冊，進而持之向財政部臺灣省中區國稅局（下
    稱中區國稅局）申報營業稅，足以生損害稅捐稽徵單位作業
    管理之正確性及國家之稅收。而丙○○（由本院另行審理中
    ）於93年5 月間，受自稱「李姓」真實姓名、年籍均不詳成
    年男子之邀，將國民身分證、印章等資料提供予「李姓」成
    年男子，由丙○○掛名擔任設在臺中巿北屯區○○○○街13
    號1 樓「保強固有限公司」（下稱保強固公司）之負責人。
    丙○○、「李姓」成年男子明知保強固公司與下列公司間，
    並無實際交易事實，卻透過不詳姓名之成年人等，出售或交
    付統一發票予下列公司，填製會計憑證、記入帳冊，進而持
    之向財政部臺灣省中區國稅局（下稱中區國稅局）申報營業
    稅，足以生損害稅捐稽徵單位作業管理之正確性及國家之稅
    收。其等間顯係共同基於填製不實會計憑證之犯意聯絡及逃
    漏營業稅捐之犯意，而為下列之行為：
(一)、銓寶工業股份有限公司為納稅義務人，設址於臺中縣大里巿
    國光路1 段206 之12號，癸○○（業經本院另行判決在案）
    為該公司負責人，於93年9 月至12月間，經由「子○○等詐
    欺集團」仲介，取得由大百唐公司開具無實際交易之統一發
    票23張，面額新臺幣（下同）1013萬3325元，再由銓寶工業
    股份有限公司虛偽行使申報為進項扣抵憑證，並將上開不實
    之發票資料填製會計憑證、記入帳冊且持向稅捐稽徵機關申
    報為營業稅中之營業成本，因而逃漏稅捐50萬6667元；另於
    93年11月至12月間，另經由不詳姓名詐欺集團仲介，取得由
    保強固有限公司開具無實際交易之統一發票11張，面額44 3
    萬5428元，再由銓寶工業股份有限公司虛偽行使申報為進項
    扣抵憑證，並將上開不實之發票資料填製會計憑證、記入帳
    冊且持向稅捐稽徵機關申報為營業稅中之營業成本，因而逃
    漏稅捐22萬1772元。
(二)、己○○係臺中巿西屯區○○路○ 段222 號1 樓「同立塑膠工
    業股份有限公司」之負責人，於93年7 月間，透過辛○○取
    得由大百唐公司所開具無實際交易之統一發票1 張, 面額10
    萬元，再由同立塑膠工業股份有限公司虛偽行使申報為進項
    扣抵憑證，並將上開不實之發票資料填製會計憑證、記入帳
    冊且持向稅捐稽徵機關申報為營業稅中之營業成本, 因而逃
    漏稅捐5000元。
(三)、丁○○係臺北縣土城巿學享街75巷6 號2 樓「鉅祥營造有限
    公司」負責人，於93年11月間，透過某不詳成年人取得由大
    百唐公司所開具無實際交易之統一發票1 張，面額35萬元，
    再由鉅祥營造有限公司虛偽行使申報為進項扣抵憑證，並將
    上開不實之發票資料填製會計憑證、記入帳冊且持向稅捐稽
    徵機關申報為營業稅中之營業成本，因而逃漏稅捐1 萬7500
    元。
(四)、甲○○係臺中巿南屯區○○○街261 之8 號「吉隆營造有限
    公司」負責人，於93年11月至94年4 月間，透過吳一清取得
    由大百唐公司所開具無實際交易之統一發票15張，面額810
    萬7722元，再由吉隆營造有限公司虛偽行使申報為進項扣抵
    憑證，並將上開不實之發票資料填製會計憑證、記入帳冊且
    持向稅捐稽徵機關申報為營業稅中之營業成本，因而逃漏稅
    捐40萬5387元。
(五)、壬○○係新竹縣竹北巿縣十六街161 號1 樓「固特營造工程
    股份有限公司」負責人，於93年11月至12月間，透過吳一清
    取得由大百唐公司所開具無實際交易之統一發票3 張，面額
    83 萬8591 元，再由固特營造工程股份有限公司虛偽行使申
    報為進項扣抵憑證，並將上開不實之發票資料填製會計憑證
    、記入帳冊且持向稅捐稽徵機關申報為營業稅中之營業成本
    ，因而逃漏稅捐4 萬1929元。
(六)、乙○○係臺北縣新莊巿民樂街105 巷12號「綠山水有限公司
    」負責人，於93年5 月至8 月間，經由「子○○等詐欺集團
    」仲介，向該集團購買由大百唐公司開具無實際交易之統一
    發票7 張, 面額302 萬5000元，再由綠山水有限公司虛偽行
    使申報為進項扣抵憑證，並將上開不實之發票資料填製會計
    憑證、記入帳冊且持向稅捐稽徵機關申報為營業稅中之營業
    成本， 因而逃漏稅捐15萬1250元。
(七)、庚○○係臺南縣新營市○○里○○路4 號「尚亞企業股份有
    限公司」負責人，於93年7 月至9 月間，透過某不詳工程公
    司取得由保強固公司所開具無實際交易之統一發票4 張，面
    額27萬9716元，再由尚亞企業股份有限公司虛偽行使申報為
    進項扣抵憑證，並將上開不實之發票資料填製會計憑證、記
    入帳冊且持向稅捐稽徵機關申報為營業稅中之營業成本，因
    而逃漏稅捐1 萬3987元。
(八)、卯○○係臺北市○○區○○街101-2 號1 樓「順銊汽車有限
    公司」負責人，於93年11月間，透過廣興材料公司取得由保
    強固有公司所開具無實際交易之統一發票1 張，面額11萬
    500 元，再由順銊汽車有限公司虛偽行使申報為進項扣抵憑
    證，並將上開不實之發票資料填製會計憑證、記入帳冊且持
    向稅捐稽徵機關申報為營業稅中之營業成本，因而逃漏稅捐
    5525元。
(九)、戊○○係臺北縣三重市○○街18巷15號2 樓「漢好汽車有限
    公司」負責人，於93年11月間，透過廣興材料公司取得由保
    強固公司所開具無實際交易之統一發票1 張，面額5 萬元，
    再由漢好汽車有限公司虛偽行使申報為進項扣抵憑證，並將
    上開不實之發票資料填製會計憑證、記入帳冊且持向稅捐稽
    徵機關申報為營業稅中之營業成本，因而逃漏稅捐2500元。
(十)、丑○○係臺北縣蘆洲市○○路408 巷8 弄6 號1 樓「萬方汽
    車有限公司」負責人，於93年12月間，透過廣興材料公司取
    得由保強固公司所開具無實際交易之統一發票2 張，面額10
    萬元，再由萬方汽車有限公司虛偽行使申報為進項扣抵憑證
    ，並將上開不實之發票資料填製會計憑證、記入帳冊且持向
    稅捐稽徵機關申報為營業稅中之營業成本，因而逃漏稅捐
    5000 元 。
(十一)、黃小桃係臺北縣三重市○○街111 巷11號3 樓「駿瑩汽車材
    料行」獨資商號負責人，於93年12月間，透過廣興材料公司
    取得由保強固公司所開具無實際交易之統一發票1 張，面額
    10 萬 元，再由駿瑩汽車材料行虛偽行使申報為進項扣抵憑
    證，並將上開不實之發票資料填製會計憑證、記入帳冊且持
    向稅捐稽徵機關申報為營業稅中之營業成本，因而逃漏稅捐
    5000 元 。
三、處罰條文：
    修正前商業會計法第71條第1 款，稅捐稽徵法第41條、第47
    條第1 款。
四、附記事項：
(一)、被告己○○願於97年6 月2 日之前向亞洲大學司法保護暨社
    區關懷中心捐款新臺幣1 萬元（業已履行，有捐款收據附卷
    足憑）
(二)、被告丁○○願於97年6 月2 日之前向亞洲大學司法保護暨社
    區關懷中心捐款新臺幣2 萬元（業已履行，有捐款收據附卷
    足憑）
(三)、被告甲○○願於97年6 月2 日之前向亞洲大學司法保護暨社
    區關懷中心捐款新臺幣10萬元（業已履行，有捐款收據附卷
    足憑）
(四)、被告壬○○願於97年6 月2 日之前向亞洲大學司法保護暨社
    區關懷中心捐款新臺幣3 萬元（業已履行，有捐款收據附卷
    足憑）
(五)、被告乙○○願於97年6 月2 日之前向亞洲大學司法保護暨社
    區關懷中心捐款新臺幣6 萬元（業已履行，有捐款收據附卷
    足憑）
(六)、被告庚○○願於97年6 月2 日之前向亞洲大學司法保護暨社
    區關懷中心捐款新臺幣2 萬元（業已履行，有捐款收據附卷
    足憑）
(七)、被告卯○○願於97年6 月2 日之前向臺中市觀護志工協進會
    捐款新臺幣1 萬元（業已履行，有捐款收據附卷足憑）
(八)、被告戊○○願於97年6 月2 日之前向臺中市觀護志工協進會
    捐款新臺幣8 千元（業已履行，有捐款收據附卷足憑）
(九)、被告丑○○願於97年6 月2 日之前向臺中市觀護志工協進會
    捐款新臺幣1 萬元（業已履行，有捐款收據附卷足憑）
(十)、被告黃小桃願於97年6 月2 日之前向臺中市觀護志工協進會
    捐款新臺幣1 萬元（業已履行，有捐款收據附卷足憑）
(十一)、被告等之犯罪時間，均在96年4 月24日之前，均有中華民國
    96年罪犯減刑條例之適用，附此敘明。
五、協商判決除有刑事訴訟法第455 條之4 第1 項第1 款於本訊
    問程序終結前，被告撤銷協商合意或檢察官撤回協商聲請者
    ；第2 款被告協商之意思非出於自由意志者；第4 款被告所
    犯之罪非第455 條之2 第1項 所定得以聲請協商判決者；第
    6 款被告有其他較重之裁判上一罪之犯罪事實者；第7 款法
    院認應諭知免刑或免訴、不受理者情形之一，及違反同條第
    2 項「法院應於協商合意範圍內為判決；法院為協商判決所
    科之刑，以宣告緩刑或2 年以下有期徒刑、拘役或罰金為限
    」之規定者外，不得上訴。
六、如不服本件判決，且有前述得提起上訴之情形，得自收受宣
    示判決筆錄送達之日起10日內，向本院提出上訴書狀，上訴
    於第二審法院。
中    華    民    國    97    年    6     月    18    日
                        臺灣臺中地方法院刑事第十五庭
                                    書記官  劉家瑜
                                    法  官  蔡美華
以上正本證明與原本無異。
如不服本判決，應於收受送達後10日內向本院提出上訴書狀（應
敘述具體理由並附繕本）。
上訴書如未敘述理由，應於上訴期間屆滿後20日內補提理由書於
本院。
                                    書記官  劉家瑜
中    華    民    國    97    年    6     月    18    日


司法院資訊處製作；財團法人民間司法改革基金會備份。
